臺灣高等法院刑事判決　　　　　　　　93年度上易字第2138號
　　上訴人　臺灣臺北地方法院檢察官
　　被　告　丁○○
上列上訴人因被告竊盜案件，不服臺灣臺北地方法院93年度易字
第853號，中華民國93年11月18日第一審判決（起訴案號：93 年
度偵緝字第717號、移送併辦:93 年度速偵字第213號)，提起上
訴，本院判決如下：
    主  文
原判決撤銷。
丁○○連續攜帶凶器、毀越其他安全設備竊盜，未遂，處有期徒
刑拾月。螺絲起子一把沒收。
    事  實
一、丁○○基於意圖為自己不法所有之概括犯意，先後於下列時
    間、地點為竊盜行為:
  (一)民國 (下同)92年9月24日之某時，於臺北市○○街61巷內，
    竊取曾淞偉所有車號DEY-832號機車一部。
  (二)民國93年3月11日上午7時30分前之某時，丁○○行經臺北市
    松山區○○路○段靠近虎林街之某巷道時，見丙○○所有之
    車號5E-885號營業小客車停放於該處，竟基於為自己不法所
    有之犯意，自路邊撿起石頭一顆，將丙○○所有該部汽車之
    左後方三角窗車窗打破後，開啟車門竊取丙○○置於該汽車
    內之日盛銀行威士卡信用卡1張 (卡號為0000000000000000
    號)、花旗銀行信用卡1張 (卡號為0000000000000000號)、
    照片及
    違反毒品危害防制條例罪嫌，經警至其臺北市○○街164巷
    60弄21-1號住處實施搜索，扣得其所竊得之上開信用卡及上
    開機車，而查獲上情。
  (三)93年7月16日16時20分許，自臺北市○○區○○路152號4樓4
    03室之天花板 (空屋)，爬至同址402室之天花板後進入402
    室，竊取乙○○所有之白色透明水晶玉珮乙塊、合作金庫銀
    行存摺乙本及其金融卡乙張、郵政儲金金融卡一張、中國國
    際商業銀行存摺乙本、全民健康保險卡乙張、翁秀宜之新竹
    企銀存摺乙本及金融卡乙張；復從402室之天花板爬至同址
    401室，竊取甲○○所有之華碩牌筆記型電腦乙部。同日16
    時40分許，於上址四樓公共廁所外，為乙○○發覺可疑，報
    警查獲上情 (以上無故侵入住宅部分，未經告訴)。
  (四)93年11月11日5時30分許，持其所有客觀上足以危害人之生
    命、身體安全，可供兇器使用之螺絲起子乙把，以破壞臺北
    縣板橋市○○街68號富林鐵板燒店鋁門窗之方式進入該店，
    於著手竊取財物之際，適該店負責人李萬隆開門進入，隨即
    發現丁○○而加以逮補，送交到場員警，丁○○因而未能得
    逞。
二、案經丙○○訴由臺北市政府警察局內湖分局（以下稱內湖分
    局）移送臺灣臺北地方法院檢察署檢察官偵查起訴，暨臺北
    市警察局信義分局、臺北縣政府警察局海山分局分別報請臺
    灣臺北地方法院檢察署檢察官、臺灣板橋地方法院檢察署檢
    察官移送併辦。
    理  由
一、被告對上開事實，除否認竊取曾淞偉之機車及否認竊取丙○○之花旗銀行信用卡及照片、
    、偵查、原審及本院準備程序中供承在卷。查:
    (一)竊取曾淞偉機車部分:
      查曾淞偉之機車於上開時地失竊一節，已據曾淞偉於警訊
      中陳明在卷，而上開機車係在被告住處為警查獲，並有照
      片及贓物領據在卷可稽，且為被告所承認在卷。雖被告否
      認竊取該機車，惟其於警、偵訊先則稱機車是朋友陳漢洲
      寄放的，於原審又改稱是廖育洲寄放的云云，然其無法偕
      同陳漢洲到庭說明，廖育洲亦經原審傳拘無著，足見被告
      所辯不足採信，參之上開失竊之機車係在其住處為警查獲
      ，及被告除本案所犯之多次竊盜犯行外，以前亦有多次竊
      盜前科，有本院被告全國前案紀錄表在卷可查 (不構成累
      犯)，應足認該機車係其所竊取，供己使用。
    (二)竊取丙○○財物部分:
      被告於警訊、偵查、原審審理時、本院準備程序中亦供承
      有打破車窗、竊取信用卡一張等情 (93年度偵字第5749號
      卷第14頁、第38頁，原審93年9月22日準備程序筆錄及93
      年10月27日審判筆錄參照），雖其否認並有竊取花旗銀行
      信用卡、照片及
      天佑於警訊時供稱其所有前開車號汽車之車窗確有於前述
      時地為他人砸破，並失竊前開卡號信用卡、照片及
      等情在卷 (同上卷第16、17頁)，且有告訴人丙○○為領
      回其所失竊之前開日盛銀行信用卡而所立具之贓物認領保
      管收據一紙附卷足憑 (同上卷第19頁)。查告訴人如未同
      時被竊取花旗銀行信用卡及照片、
      誣指之必要，且被告於打破車窗後，同時竊取車內放在一
      起之多件物品，亦屬情理之常，故被告所辯應係避重就輕
      、卸責之詞，不足採信。
    (三)竊取乙○○、翁秀宜、甲○○財物及竊取富林鐵板燒店財
      物未遂部分:
      除被告之自白外，並有告訴人李萬隆之指述、現場照片三
      紙、扣案螺絲起子一把、被害人乙○○、甲○○指述、臺
      北市政府信義分局搜索、扣押筆錄乙份、贓證物認領保管
      單二紙、扣押物照片四紙、現場照片六紙等在卷可稽。
    (四)綜上，本件事證明確，被告犯行洵堪認定，應予依法論科
      。
二、核被告所為，犯罪事實一(一)部分，係犯刑法第320條第1項之
    普通竊盜罪；犯罪事實一(二)部分係犯刑法第320條第1項之普
    通竊盜罪、第354條毀損罪，以上兩罪有方法結果之牽連關
    係，應依刑法第55條牽連犯之規定，從一重之竊盜罪處斷；
    犯罪事實一(三)部分係犯刑法第320條第1項普通竊盜罪。犯罪
    事實一(四)部分係犯刑法第321條第2項、第1項第2款、第3款
    之攜帶兇器、毀越安全設備竊盜未遂罪。被告於原審及警訊
    中對事實一(三)(四)部分，雖分別稱因錢花光了，才起意竊盜云
    云，然參之被告有竊盜前科，及再犯本案多件竊盜行為，其
    顯然有連續竊盜之概括犯意，所謂錢花光了，應係加強其竊
    盜之動機，因此被告前後各次竊盜犯行，時間緊接，所犯係
    基本犯罪構成要件相同之罪，顯係基於概括之犯意反覆為之
    ，為連續犯，應依刑法第56條規定，以一較重之攜帶兇器毀
    越安全設備竊盜未遂罪論，並依法加重其刑。被告所犯上開
    加重竊盜罪，係屬未遂，惟衡之其所犯之其他部分犯行，即
    普通竊盜部分，均屬既遂，因此本件認不宜依刑法第26條前
    段未遂犯之規定減輕其刑。本件起訴書僅敘及被告竊取丙○○、曾淞偉財物之犯行，惟其餘部分與之有裁判上一罪之關
    係，為起訴效力所及，應併予審理。
三、原審固非無見。惟原判決就被告竊取丙○○所有花旗銀行信
    用卡及照片、
    以犯罪不能證明，而未予論罪，尚有未合；另就事實欄一(三)
    (四)部分所載之犯行，原審未併予審究，亦有未洽。又被告毀
    損丙○○車窗部分，已據丙○○於警訊中表示要告訴在卷
    (93年偵字第5749號卷第16頁背面)，原審認未經告訴，未予
    論究，亦有未合。檢察官上訴指摘原判決不當，為有理由，
    自應由本院將原判決撤銷改判。爰審酌被告之犯罪動機、目
    的、手段，及其品性、生活狀況、智識程度、犯罪所生危害
    ，及犯罪後之態度等一切情狀，量處有期徒刑十月。扣案螺
    絲起子為被告犯罪所用之物，且為被告所有，依法併予宣告
    沒收。
四、被告經合法傳喚，無正當理由不到庭，爰不待其陳述，逕行
    判決。
據上論斷，應依刑事訴訟法第369條第1項前段、第364條、第299
條第1項前段、第371條，刑法第56條、第321條第2項、第1項第2
款、第3款、第354條、第55條、第38條第1項第2款，罰金罰鍰提
高標準條例第1條前段，判決如主文。
本案經檢察官張秋雲到庭執行職務。
中　　華　　民　　國　　94　　年　　3 　　月　　15　　日
                  刑事第十五庭審判長法  官  蔡永昌
                                    法  官  陳榮和
                                    法  官  蔡國在
以上正本證明與原本無異。
不得上訴。
                                    書記官  耿鳳君
中　　華　　民　　國　　94　　年　　3 　　月　　15　　日
附錄：本案論罪科刑法條全文
刑法第321條
犯竊盜罪而有左列情形之一者，處6月以上5年以下有期徒刑：
一、於夜間侵入住宅或有人居住之建築物、船艦或隱匿其內而犯之者。
二、毀越門扇、牆垣或其他安全設備而犯之者。
三、攜帶兇器而犯之者。
四、結夥三人以上而犯之者。
五、乘火災、水災或其他災害之際而犯之者。
六、在車站或埠頭而犯之者。
前項之未遂犯罰之。
刑法第354條
毀棄、損壞前二條以外之他人之物或致令不堪用，足以生損害於
公眾或他人者，處2年以下有期徒刑、拘役或五百元以下罰金。
